【裁判字號】    99,抗,20
【裁判日期】    990902
【裁判案由】    聲請羈押
【裁判全文】
福建高等法院金門分院刑事裁定            99年度抗字第20號
抗  告  人
即  被  告  甲○○
上列抗告人因違反國家安全法案件，不服福建金門地方法院中華
民國99年8 月23日裁定（99年度聲羈字第18號），提起抗告，本
院裁定如下：
    主  文
抗告駁回。
    理  由
一、抗告人即被告甲○○因涉嫌違反國家安全法案件，前由福建
    金門地方法院檢察署檢察官聲請羈押，經原審訊問後，認為
    抗告人涉犯國家安全法第6條第1項之罪嫌疑重大，有刑事訴
    訟法第101 條第1項第1款之情形，非予羈押顯難進行追訴、
    審判或執行，乃裁定羈押。
二、抗告意旨略以：其患有冠狀動脈心臟病、重度二尖瓣閉鎖不
    全併鬱血性心臟衰竭、高血壓性心臟病、高血脂、心律不整
    合併心房顫動等病，應立即住院治療，請予釋放，為此提起
    抗告。
三、按羈押被告之目的，其本質在於確保訴訟程序得以順利進行
    ，或為確保證據之存在與真實、或為確保嗣後刑罰之執行，
    而對被告所實施剝奪其人身自由之強制處分。被告有無羈押
    之必要，法院僅須審查被告犯罪嫌疑是否重大、有無羈押原
    因、以及有無倚賴羈押以保全偵審或執行之必要，由法院就
    具體個案情節予以斟酌決定，如就客觀情事觀察，法院許可
    羈押之裁定或延長羈押之裁定，在目的與手段間之衡量並無
    明顯違反比例原則情形，即無違法或不當可言。
四、本件抗告人因涉嫌違反國家安全法案件，經原審訊問後，認
    為抗告人涉犯國家安全法第6條第1項之罪嫌疑重大，因逃避
    另案之執行而搭乘大陸地區人民所駕船隻逃亡大陸，在海上
    遭查獲，有事實足認為有逃亡之虞，非予羈押顯難進行追訴
    、審判或執行，而裁定羈押，經核並無違誤。查抗告人因另
    案侵占案件，經台灣高等法院判處有期徒刑3 年確定，為逃
    避侵占案件之執行，以新台幣13萬元代價請真實姓名年籍不
    詳之成年人「邱先生」，安排偷渡事宜，於99年8 月22日凌
    晨3時許搭乘「邱先生」以人民幣1千元所僱大陸地區人民王
    君民、王進才駕駛之大陸籍漁船，未經許可偷渡出境，為警
    查獲等情，業據抗告人於原審訊問時所承認，並有共同被告
    王君民、王進才之供述及台灣高等法院被告前案紀錄表在卷
    足憑，足徵抗告人涉犯國家安全法第6條第1項之罪嫌疑重大
    ，並有逃亡之事實。依卷內證據資料堪認抗告人非予羈押顯
    難以遂行訴訟程序，亦即非予羈押，顯難進行追訴、審判或
    執行，自有羈押之必要性。抗告意旨雖以前詞置辯，惟依其
    所提99年7 月19日國防醫學院三軍總醫院附設民眾診療服務
    處診斷證明書所載，抗告人若有胸悶、呼吸喘之現象，方須
    住院接受檢查及治療，而非無任何症狀仍應住院，否則抗告
    人何以能於99年8 月22日搭船偷渡。另福建金門看守所亦未
    陳報抗告人罹患之疾病已達刑事訴訟法第114條第3款非保外
    治療顯難痊癒之程度，從而抗告人執前詞指摘原裁定不當，
    為無理由，應予駁回。
五、據上論斷，應依刑事訴訟法第412條，裁定如主文。
中    華    民    國    99    年    9     月    2     日
                  刑事庭審判長法  官  吳昭瑩
                              法  官  陳坤地
                              法  官  陳容正
以上正本證明與原本無異。
不得再抗告。
                              書記官  李麗鳳
中    華    民    國    99    年     9    月     3    日

司法院資訊處製作；財團法人民間司法改革基金會備份。
